臺灣屏東地方法院刑事判決　　　　　　　100年度易字第887號
公　訴　人　臺灣屏東地方法院檢察署檢察官
被　　　告　曾素梅
　　　　　　柯恒成
　　　　　　吳瑞華
上列被告因竊盜等案件，經檢察官提起公訴（民國99年度偵字第
8981號），本院依法行簡式審判程序審理，判決如下：
    主  文
曾素梅犯如附表一、二所示之罪，各處如附表一、二所示之刑。
應執行有期徒刑伍年貳月。
柯恒成犯如附表二、三所示之罪，各處如附表二、三所示之刑。
應執行有期徒刑壹年捌月。
吳瑞華犯如附表四所示之罪，處如附表四所示之刑。
    事  實
一、曾素梅前於民國96年間，因毒品、竊盜等案件，分別經臺灣
    高等法院高雄分院以96年度上訴字第855 號判處有期徒刑1
    年8 月（後減刑為有期徒刑10月）、本院以96年度訴字第84
    號判處有期徒刑10月（後減刑為有期徒刑5 月）、96年度簡
    字第51號判處有期徒刑2 月（後減刑為有期徒刑1 月）、96
    年度訴字第1328號判處有期徒刑1 年2 （後減刑為有期徒刑
    7 月）、96年度易字第618 號判處有期徒刑10月確定，上開
    各罪經合併、接續執行，至98年1 月13日假釋出獄，並於98
    年10月8 日假釋期滿未經撤銷視為執行完畢。吳瑞華曾於97
    年間，因妨害自由等案件，經臺灣高等法院高雄分院以97年
    度上訴字第1569號判處有期徒刑8 月（後減刑為有期徒刑4
    月）確定，於98年5 月7 日易科罰金執行完畢。
二、詎曾素梅仍不知悔改，竟基於意圖為自己不法所有之竊盜犯
    意，分別於附表一、二所示時間、地點，以各該編號所示方
    法遂行竊盜（其中附表二部分，均係與同有犯意聯絡與行為
    分擔之柯恒成共同所為）。柯恒成另基於意圖為自己不法所
    有之竊盜犯意，於附表三所示時間、地點，以附表三所示方
    法遂行竊盜。吳瑞華明知附表二編號4 、5 所示之物，係曾
    素梅、柯恒成共同竊得之贓物，竟基於搬運贓物之故意，於
    附表四所示時間、地點，以附表四所示方法搬運贓物。嗣為
    警循線查獲，曾素梅於具有偵查職權機關尚未發覺附表一編
    號2-9 、11、12、14及附表二編號1-5 所示犯行前，主動向
    警方自首供出、為願受裁判之表示，復由員警據此追查柯恒
    成、吳瑞華，而悉上情。
三、案經屏東縣政府警察局恆春分局報告臺灣屏東地方法院檢察
    署檢察官偵查起訴。
    理  由
一、本件被告曾素梅、柯恒成、吳瑞華所犯係死刑、無期徒刑、
    最輕本刑為3 年以上有期徒刑以外之罪，其於本院準備程序
    中就被訴事實為有罪之陳述，經本院合議庭裁定由受命法官
    獨任依簡式審判程序，先予敘明。
二、上揭犯罪事實，業據被告3 人坦承不諱，並有附表所示人證
    、物證可資佐證，是認被告3 人之自白與事實相合，堪予採
    信，從而本件罪證明確，其等犯行洵足認定，應依法論科。
三、按行為後法律有變更者，適用行為時之法律，但行為後之法
    律有利於行為人者，適用最有利於行為人之法律，刑法第2
    條第1 項定有明文。本件被告行為後，刑法第321 條第1 項
    業於100 年1 月28日修正施行，修正後該條項第1 款乃不分
    行竊時間，將「侵入住宅或有人居住之建築物、船艦或隱匿
    其內而犯之者」一律加重處罰，不同於修正前僅以「夜間」
    犯之者為限，此外該條項復另增訂「得併科新臺幣十萬元以
    下罰金」之刑罰，是比較新舊法結果，新法並無對被告較為
    有利，自應適用其行為時即修正前之規定。
四、次按修正前刑法第321 條第1 項第1 款稱夜間者，為日出前
    ，日沒後（最高法院84年度台上字第3974號判決意旨參照）
    。第按裝置於鐵門上之紗網，已成為鐵門之一部分，除足以
    防止蚊蠅進入外，亦兼有防止宵小入侵之防閑作用，應屬安
    全設備（臺灣高等法院85年度上訴字第453 號判決意旨參照
    ）。又毀越門扇或安全設備入室行竊，其毀壞、越入行為已
    結合於所犯加重竊盜之罪質中，無更行構成毀損、侵入住宅
    罪之理（最高法院27年上字第1887號判例所示意旨可參）。
    另按電業法第105 條之規定，係在保護供給電能之事業，此
    觀該法第1 條之立法目的即知（最高法院84年台非字第214
    號判例意旨參照），本件附表一編號5 、6 、9 遭竊之電纜
    線，乃臺灣電力股份有限公司（下稱臺電公司）所有，業據
    證人即臺電公司恆春服務所技術員李俊仁證稱綦詳（見警卷
    第37-38 頁），是被告曾素梅行竊電業法所稱之電業經營者
    之電纜線，應依電業法第105 條論處。末按刑法第321 條第
    1 項第3 款之加重竊盜罪，係以行為人攜帶兇器竊盜為其加
    重條件，此所謂兇器，並無種類限制，凡客觀上足對他人生
    命、身體、安全構成威脅，具危險性之器物均屬之，且祇須
    行竊時攜帶此種具危險性之兇器為已足，尚不以攜帶之初有
    行兇意圖為必要（最高法院79年台上字第5253號判例意旨參
    照）。
五、核被告曾素梅所為，附表一編號1 、2 部分，均係犯修正前
    刑法第321 條第1 項第2 款之加重竊盜罪；關於附表一編號
    5 、6 、9 部分，均係犯電業法第105 條之竊盜電線罪，並
    依修正前刑法第321 條第1 項第3 款之規定從重處斷；附表
    一編號7-8 部分，均係犯刑法第320 條第3 項之竊盜未遂罪
    ；附表一編號13 部分，係犯修正前刑法第321 條第1 項第1
    款之加重竊盜罪；附表一編號3 、4 、10-12 、14及附表二
    編號1 、2 部分，均係犯刑法第320 條第1 項之竊盜罪；附
    表二編號3 部分，係犯修正前刑法第321 條第1 項第1 、2
    款之加重竊盜罪；附表二編號4 、5 部分，均係犯修正前刑
    法第321 條第1 項第2 、3 款之加重竊盜罪。被告曾素梅所
    為關於附表一編號5 、6 、9 部分，檢察官起訴書所犯法條
    雖漏未提及涉犯電業法第105 條之罪，惟公訴檢察官就此業
    於本院準備程序中當庭更正（見本院卷第82頁），爰不另變
    更起訴法條，附此敘明。如附表二所示犯行，被告曾素梅與
    被告柯恒成有犯意聯絡和行為分擔，為共同正犯。被告曾素
    梅所犯如附表一所示14罪及附表二所示5 罪，犯意個別、行
    為互殊，應分論併罰。被告曾素梅曾受如事實欄所載判刑執
    行等情，有前案紀錄表、刑案資料查註紀錄表各1 份可考，
    其於徒刑執行完畢後，5 年內故意再犯本件有期徒刑以上之
    各罪，為累犯，均應依刑法第47條第1 項加重刑度。被告曾
    素梅所為附表一編號7-8 部分，為未遂犯，是依刑法第25條
    第2 項減輕其刑。又被告曾素梅於具有偵查職權機關尚未發
    覺附表一編號2-9 、11、12、14及附表二編號1-5 所示犯行
    前，即主動供出、為願受裁判之表示，此據證人即承辦員警
    鍾介溪證述明確（見本院卷第102 頁），並有屏東縣政府警
    察局恆春分局100 年8 月1 日恒警刑溪字第1000011913號函
    足憑（見本院卷第71頁），堪認前開供出犯行符合自首要件
    ，考量被告曾素梅勇於面對司法，可徵悔悟之心，是依刑法
    第62條前段減輕刑度。本件被告曾素梅同有刑度加重與兩種
    以上刑度減輕事由，應依法先加後遞減之。
六、核被告柯恒成所為，關於附表二編號1 、2 部分，均係犯刑
    法第320 條第1 項之竊盜罪；附表二編號3 部分，係犯修正
    前刑法第321 條第1 項第1 、2 款之加重竊盜罪；附表二編
    號4 、5 部分，均係犯修正前刑法第321 條第1 項第2 、3
    款之加重竊盜罪；附表三部分，係犯修正前刑法第321 條第
    第2 項、第1 項第2 、3 款之加重竊盜未遂罪。如附表二所
    示犯行，被告柯恒成與被告曾素梅有犯意聯絡和行為分擔，
    為共同正犯。被告柯恒成所犯如附表二所示5 罪及附表三所
    示1 罪，犯意個別、行為互殊，應分論併罰。被告柯恒成所
    為附表三部分，為未遂犯，是依刑法第25條第2 項減輕其刑
    。
七、核被告吳瑞華所為，關於附表四部分，係犯刑法第349 條第
    2 項之搬運贓物罪。被告吳瑞華曾受如事實欄所載判刑執行
    等情，有前案紀錄表、刑案資料查註紀錄表各1 份可考，其
    於徒刑執行完畢後，5 年內故意再犯本件有期徒刑以上之各
    罪，為累犯，均應依刑法第47條第1 項加重刑度。
八、爰審酌被告曾素梅早於94年間起已有毒品、竊盜等多項前案
    ，屢受判刑執行，被告柯恒成有數起毒品、竊盜等前科，被
    告吳瑞華亦有毒品、妨害自由等前案，素行同屬不佳，有各
    該臺灣高等法院被告前案記錄表在卷可查，如今其等再度犯
    案，顯見未因歷經刑事程序而記取教訓；被告曾素梅、柯恒
    成2 人時值青壯，非無謀生能力，竟不思以正當手段賺取所
    需，詎起意行竊為謀財之道，犯罪動機可議；被告曾素梅犯
    下數十起竊盜案，盜取之物頗多，不僅加害價值高，更造成
    物主失竊後生活利用上困擾，犯罪結果影響匪淺，其盜取之
    電纜線係供給一般民生電力所需，其所加害者非僅他人財產
    權，尚破壞一般民生用電，堪認犯行情節重大、影響深遠，
    原有重懲必要，惟念及被告曾素梅坦然面對司法、自首罪行
    ，為破獲本案之主因，被告柯恒成亦自白罪行不諱，犯後態
    度非劣，被告吳瑞華受被告曾素梅、柯恒成之託搬運贓物，
    非居於主導地位，並未取得報酬，犯後亦坦承犯行等一切情
    狀，各量處如主文所示之刑，併依法定應執行刑，以資懲儆
    。
據上論斷，應依刑事訴訟法第273 條之1 第1 項、第299 條第1
項前段，刑法第2 條第1 項前段、第28條、第320 條第1 項、第
3 項、第349 條第2 項、第25條第2 項、第62條前段、第51條第
5 款、第47條第1 項、第41條第1 項前段，修正前刑法第321 條
第1項 第1 款、第2 款、第3 款，刑法施行法第1 條之1 第1 項
、第2 項前段，判決如主文。
本案經檢察官許英輝到庭執行職務。
中    華    民    國    100     年    10    月    6    日
                  刑事第四庭     法  官  邱瓊瑩
以上正本證明與原本無異。
如不服本判決應於收受判決後10日內向本院提出上訴書狀，並應
敘述具體理由；其未敘述上訴理由者，應於上訴期間屆滿後20日
內向本院補提理由書（均須按他造當事人之人數附繕本）「切勿
逕送上級法院」。
中    華    民    國    100     年    10    月    6    日
                                  書記官  邱淑婷
附錄本判決論罪科刑法條：
電業法第105條
竊盜或損壞電桿、電線、變壓器或其他供電設備者，依刑法之規
定從重處斷。
刑法第320條
意圖為自己或第三人不法之所有，而竊取他人之動產者，為竊盜
罪，處五年以下有期徒刑、拘役或五百元以下罰金。
意圖為自己或第三人不法之利益，而竊佔他人之不動產者，依前
項之規定處斷。
前二項之未遂犯罰之。
修正前刑法第321條
犯竊盜罪而有左列情形之一者，處六月以上、五年以下有期徒刑
：
一、於夜間侵入住宅或有人居住之建築物、船艦或隱匿其內而犯
    之者。
二、毀越門扇、牆垣或其他安全設備而犯之者。
三、攜帶兇器而犯之者。
四、結夥三人以上而犯之者。
五、乘火災、水災或其他災害之際而犯之者。
六、在車站或埠頭而犯之者。
前項之未遂犯罰之。
刑法第349條：
收受贓物者，處三年以下有期徒刑、拘役或五百元以下罰金。
搬運、寄藏、故買贓物或為牙保者，處五年以下有期徒刑、拘役
或科或併科一千元以下罰金。
因贓物變得之財物，以贓物論。
附表一：曾素梅單獨所為部分
┌─┬────┬─────────┬─────────┬──┬─────┐
│編│犯罪時間│犯罪方法          │證據              │自首│論罪科刑  │
│號│、地點  │                  │                  │情形│          │
├─┼────┼─────────┼─────────┼──┼─────┤
│1 │99年1 月│曾素梅趁無人注意之│被告曾素梅之自白、│--  │曾素梅犯修│
│  │上旬某日│隙，以手指戳破該處│證人鄭國飛之證述、│    │正前刑法第│
│  │12時許，│後門紗窗，開啟門鎖│採證照片（警卷第1 │    │三百二十一│
│  │屏東縣恆│而侵入其中（侵入住│、35、78頁，偵卷第│    │條第一項第│
│  │春鎮社興│宅部分未據告訴），│44頁，本院卷第80、│    │二款之竊盜│
│  │路151 號│竊取鄭國飛之現金新│81頁反面、102 頁）│    │罪，累犯，│
│  │鄭國飛住│臺幣（下同）1 萬元│。                │    │處有期徒刑│
│  │處。    │及金戒指1 枚等物。│                  │    │玖月。    │
├─┼────┼─────────┼─────────┼──┼─────┤
│2 │99年1 月│曾素梅趁無人注意之│被告曾素梅之自白、│自首│曾素梅犯修│
│  │中旬某日│隙，以手指戳破該處│證人潘古金妹之證述│    │正前刑法第│
│  │15時許，│廚房紗門而侵入其中│、採證照片（警卷第│    │三百二十一│
│  │屏東縣滿│（侵入住宅部分未據│3 、43、86頁，偵卷│    │條第一項第│
│  │州鄉永靖│告訴），竊取潘古金│第45頁，本院卷第80│    │二款之竊盜│
│  │村舊公路│妹之現金5 千元、金│、102 頁）。      │    │罪，累犯，│
│  │12號潘古│手鍊1 條及金戒指1 │                  │    │處有期徒刑│
│  │金妹住處│枚（價值約4 萬5,00│                  │    │捌月。    │
│  │。      │0元 ）等物。      │                  │    │          │
├─┼────┼─────────┼─────────┼──┼─────┤
│3 │99年2 月│曾素梅趁無人注意之│被告曾素梅之自白、│自首│曾素梅犯竊│
│  │上旬某日│隙，徒手開啟該處未│證人鄒哖之證述、採│    │盜罪，累犯│
│  │15時許，│鎖之前門（未破壞門│證照片（警卷第3、 │    │，處有期徒│
│  │屏東縣恆│鎖）而侵入其中（侵│41、84頁，偵卷第43│    │刑月。  │
│  │春鎮燈塔│入住宅部分未據告訴│頁，本院卷第80、10│    │          │
│  │路51巷53│），竊取鄒哖之皮包│2 頁）。          │    │          │
│  │號鄒哖住│1 個（內無財物）。│                  │    │          │
│  │處。    │                  │                  │    │          │
├─┼────┼─────────┼─────────┼──┼─────┤
│4 │99年2 月│曾素梅趁無人注意之│被告曾素梅之自白、│自首│曾素梅犯竊│
│  │上旬某日│隙，徒手推開該處後│證人李三徒之證述、│    │盜罪，累犯│
│  │16時許，│門（未破壞門鎖）而│採證照片（警卷第2 │    │，處有期徒│
│  │屏東縣恆│侵入其中（侵入住宅│、39、81頁，偵卷第│    │刑月。  │
│  │春鎮鵝鑾│部分未據告訴），竊│45頁，本院卷第80、│    │          │
│  │路75之1 │取李三徒配偶之皮包│102 頁）。        │    │          │
│  │號李三徒│1個（內無財物） 。│                  │    │          │
│  │住處。  │                  │                  │    │          │
├─┼────┼─────────┼─────────┼──┼─────┤
│5 │99年3 月│曾素梅攜帶客觀上足│被告曾素梅之自白、│自首│曾素梅犯電│
│  │上旬某日│對他人生命、身體、│證人李俊仁之證述、│    │業法第一百│
│  │4 時許，│安全構成威脅，具危│領料單、採證照片（│    │零五條之竊│
│  │屏東縣恆│險性之破壞剪至該處│警卷第2 、37、71、│    │盜罪，累犯│
│  │春鎮鵝鑾│，竊取臺電公司所有│80頁，偵卷第43頁，│    │，處有期徒│
│  │路201 號│，供一般民生電力之│本院卷第80、102 頁│    │刑拾月。  │
│  │旁。    │電纜線（長約35公尺│）。              │    │          │
│  │        │）。              │                  │    │          │
├─┼────┼─────────┼─────────┼──┼─────┤
│6 │99年3 月│曾素梅攜帶客觀上足│被告曾素梅之自白、│自首│曾素梅犯電│
│  │上旬某日│對他人生命、身體、│證人李俊仁之證述、│    │業法第一百│
│  │7 時許，│安全構成威脅，具危│領料單、採證照片（│    │零五條之竊│
│  │屏東縣恆│險性之破壞剪至該處│警卷第2 、37、71、│    │盜罪，累犯│
│  │春鎮籠埔│，竊取臺電公司所有│79頁，偵卷第44頁，│    │，處有期徒│
│  │路段6214│，供一般民生電力之│本院卷第80、102 頁│    │刑拾月。  │
│  │之85、86│電纜線（長約40公尺│）。              │    │          │
│  │、87號高│）。              │                  │    │          │
│  │幹電桿處│                  │                  │    │          │
│  │。      │                  │                  │    │          │
├─┼────┼─────────┼─────────┼──┼─────┤
│7 │99年3 月│曾素梅趁無人注意之│被告曾素梅之自白、│自首│曾素梅犯竊│
│  │上旬某日│隙，徒手推開該處後│證人洪麗芬及柯恒成│    │盜未遂罪，│
│  │16時許，│門（未破壞門鎖）而│之證述、採證照片（│    │累犯，處有│
│  │屏東縣恆│侵入其中（侵入住宅│警卷第3 、40、83頁│    │期徒刑貳月│
│  │春鎮鵝鑾│部分未據告訴），覓│，偵卷第35、45頁，│    │。        │
│  │路73號洪│財無著旋即離去。  │本院卷第80、102 頁│    │          │
│  │麗芬住處│                  │）。              │    │          │
│  │。      │                  │                  │    │          │
├─┼────┼─────────┼─────────┼──┼─────┤
│8 │99年3 月│曾素梅趁無人注意之│被告曾素梅之自白、│自首│曾素梅犯竊│
│  │上旬某日│隙，徒手開啟該處未│證人陳筆雄之證述、│    │盜未遂罪，│
│  │17時許，│上鎖之前門（未破壞│採證照片（警卷第3 │    │累犯，處有│
│  │屏東縣恆│門鎖）而侵入其中（│、45、88頁，偵卷第│    │期徒刑貳月│
│  │春鎮復興│侵入建築物部分未據│46 頁，本院卷第80 │    │。        │
│  │路16巷3 │告訴），覓財無著旋│、102 頁）。      │    │          │
│  │號陳筆祥│即離去。          │                  │    │          │
│  │所有房屋│                  │                  │    │          │
│  │（未供人│                  │                  │    │          │
│  │居住）。│                  │                  │    │          │
├─┼────┼─────────┼─────────┼──┼─────┤
│9 │99年3 月│曾素梅攜帶客觀上足│被告曾素梅之自白、│自首│曾素梅犯電│
│  │中旬某日│對他人生命、身體、│證人李俊仁及柯葉對│    │業法第一百│
│  │8 時許，│安全構成威脅，具危│之證述、領料單、採│    │零五條之竊│
│  │屏東縣恆│險性之剪刀至該處，│證照片（警卷第3 、│    │盜罪，累犯│
│  │春鎮燈塔│竊取臺電公司所有，│37、42、72、85頁，│    │，處有期徒│
│  │路51巷51│供一般民生電力之電│偵卷第45頁，本院卷│    │刑拾月。  │
│  │號旁。  │纜線（長約27公尺）│第80、102 頁）。  │    │          │
│  │        │。                │                  │    │          │
├─┼────┼─────────┼─────────┼──┼─────┤
│10│99年3 月│曾素梅趁無人注意之│被告曾素梅之自白、│--  │曾素梅犯竊│
│  │中旬某日│隙，徒手扳開該處前│證人朱生泰之證述、│    │盜罪，累犯│
│  │14時許，│門（未破壞門鎖）而│採證照片（警卷第3 │    │，處有期徒│
│  │屏東縣恆│侵入其中（侵入住宅│、46-47 、89頁，偵│    │刑陸月。  │
│  │春鎮網紗│部分未據告訴），竊│卷第46頁，本院卷第│    │          │
│  │路47之1 │取朱生泰之珍珠項鍊│80、102頁）。     │    │          │
│  │號朱生泰│1 條（價值約8 千元│                  │    │          │
│  │住處。  │）。              │                  │    │          │
├─┼────┼─────────┼─────────┼──┼─────┤
│11│99年3 月│曾素梅趁無人注意之│被告曾素梅之自白、│自首│曾素梅犯竊│
│  │中旬某日│隙，徒手推開該處前│證人朱旺澤之證述、│    │盜罪，累犯│
│  │15時許，│門（未破壞門鎖）而│採證照片（警卷第3 │    │，處有期徒│
│  │屏東縣恆│侵入其中（侵入住宅│、48-49 、90頁，偵│    │刑肆月。  │
│  │春鎮網紗│部分未據告訴），竊│卷第46頁，本院卷第│    │          │
│  │路119 號│取朱旺澤之皮包1 個│80 、102頁）。    │    │          │
│  │朱旺澤住│（內有朱旺澤之身分│                  │    │          │
│  │處。    │證、健保卡、存摺2 │                  │    │          │
│  │        │本、提款卡、印鑑等│                  │    │          │
│  │        │物）。            │                  │    │          │
├─┼────┼─────────┼─────────┼──┼─────┤
│12│99年3 月│曾素梅趁無人注意之│被告曾素梅之自白、│自首│曾素梅犯竊│
│  │中旬某日│隙，徒手推開該處前│證人朱尚志之證述、│    │盜罪，累犯│
│  │15時許，│門（未破壞門鎖）而│採證照片（警卷第3 │    │，處有期徒│
│  │屏東縣恆│侵入其中（侵入住宅│、50、91頁，偵卷第│    │刑肆月。  │
│  │春鎮網紗│部分未據告訴），竊│46頁，本院卷第80、│    │          │
│  │路133 號│取朱尚志之現金1700│102 頁）。        │    │          │
│  │朱尚志住│元、身分證、健保卡│                  │    │          │
│  │處。    │等物。            │                  │    │          │
├─┼────┼─────────┼─────────┼──┼─────┤
│13│99年3 月│曾素梅趁無人注意之│被告曾素梅之自白、│--  │曾素梅犯修│
│  │27日23時│隙，徒手開啟該處未│證人吳榮春之證述、│    │正前刑法第│
│  │許之夜間│上鎖之前門（未破壞│採證照片（警卷第1 │    │三百二十一│
│  │，屏東縣│門鎖）而侵入其中，│、28-30 、73頁，偵│    │條第一項第│
│  │恆春鎮湖│竊取吳榮春之黃金金│卷第43頁，本院卷第│    │一款之竊盜│
│  │內路3 巷│牌4 面（價值約1 萬│80、102 頁）。    │    │罪，累犯，│
│  │2 弄13號│元）。            │                  │    │處有期徒刑│
│  │吳榮春住│                  │                  │    │玖月。    │
│  │處。    │                  │                  │    │          │
├─┼────┼─────────┼─────────┼──┼─────┤
│14│99年4 月│曾素梅趁無人注意之│被告曾素梅之自白、│自首│曾素梅犯竊│
│  │2 日13時│隙，徒手開啟該處後│證人陳謝清秀之證述│    │盜罪，累犯│
│  │許，屏東│門（未破壞門鎖）而│、採證照片（警卷第│    │，處有期徒│
│  │縣恆春鎮│侵入其中（侵入住宅│1 、31、74頁，偵卷│    │刑肆月。  │
│  │大光路55│部分未據告訴），竊│第43頁，本院卷第80│    │          │
│  │之2 號陳│取陳謝清秀之現金30│、102 頁）。      │    │          │
│  │謝清秀住│0 元。            │                  │    │          │
│  │處。    │                  │                  │    │          │
└─┴────┴─────────┴─────────┴──┴─────┘
附表二：曾素梅、柯恒成共同所為部分
┌─┬────┬───────┬─────────┬──┬───────┐
│編│犯罪時間│犯罪方法      │證據              │自首│論罪科刑      │
│號│、地點  │              │                  │情形│              │
├─┼────┼───────┼─────────┼──┼───────┤
│1 │99年1 月│推由柯恒成在外│被告曾素梅之自白、│曾素│曾素梅共同犯竊│
│  │底某日10│把風，曾素梅以│被告柯恒成之自白、│梅自│盜罪，累犯，處│
│  │時許，屏│借用廁所之名義│證人陳美珠之證述、│首  │有期徒刑伍月。│
│  │東縣車城│進入該處，竊取│採證照片（警卷第3 │    │柯恒成共同犯竊│
│  │鄉○○路│陳美珠之香水、│、8 、44、87頁，偵│    │盜罪，處有期徒│
│  │101 號陳│髮夾、水晶手鍊│卷第35、37、46頁，│    │刑伍月。      │
│  │美珠住處│（價值約1 萬元│本院卷第80-81、102│    │              │
│  │。      │）等物。      │頁）。            │    │              │
├─┼────┼───────┼─────────┼──┼───────┤
│2 │99年2 月│曾素梅、柯恒成│被告曾素梅之自白、│曾素│曾素梅共同犯竊│
│  │中旬某日│趁無人注意之隙│被告柯恒成之自白、│梅自│盜罪，累犯，處│
│  │14時許，│，由柯恒成徒手│證人李麗卿之證述、│首  │有期徒刑伍月。│
│  │屏東縣恆│拉開該處後門（│採證照片（警卷第2 │    │柯恒成共同犯竊│
│  │春鎮草埔│未破壞門鎖），│、7 、33-34 、77頁│    │盜罪，處有期徒│
│  │路200 號│曾素梅、柯恒成│，偵卷第34、37、44│    │刑伍月。      │
│  │李麗卿住│共同侵入其中（│頁，本院卷第80-81 │    │              │
│  │處。    │侵入住宅部分均│、102 頁）。      │    │              │
│  │        │未據告訴），竊│                  │    │              │
│  │        │取李麗卿之手機│                  │    │              │
│  │        │1 支、金戒指1 │                  │    │              │
│  │        │枚、銀項鍊1 條│                  │    │              │
│  │        │、存摺、印章、│                  │    │              │
│  │        │皮夾（內有證件│                  │    │              │
│  │        │）及衣物等物。│                  │    │              │
├─┼────┼───────┼─────────┼──┼───────┤
│3 │99年3 月│推由柯恒成在外│被告曾素梅之自白、│曾素│曾素梅共同犯修│
│  │上旬某日│把風，曾素梅則│被告柯恒成之自白、│梅自│正前刑法第三百│
│  │2時 許之│以手指戳破該處│證人鄭國飛之證述、│首  │二十一條第一項│
│  │夜間，屏│後門紗窗，開啟│贓物認領保管單、採│    │第一款、第二款│
│  │東縣恆春│門鎖而侵入其中│證照片（警卷第1 、│    │之竊盜罪，累犯│
│  │鎮○○路│（侵入住宅部分│7 、35、67、78頁，│    │，處有期徒刑捌│
│  │151 號鄭│未據告訴），竊│偵卷第34、37、44頁│    │月。          │
│  │國飛住處│取鄭國飛之現金│，本院卷第80-81 頁│    │柯恒成共同犯修│
│  │。      │9 千元、金手鍊│、102頁）。       │    │正前刑法第三百│
│  │        │1 條及其配偶潘│                  │    │二十一條第一項│
│  │        │來花之身分證及│                  │    │第一款、第二款│
│  │        │健保卡各1 張等│                  │    │之竊盜罪，處有│
│  │        │物。          │                  │    │期徒刑捌月。  │
├─┼────┼───────┼─────────┼──┼───────┤
│4 │99年3 月│推由柯恒成攜帶│被告曾素梅之自白、│曾素│曾素梅共同犯修│
│  │中旬某日│客觀上足對他人│被告柯恒成之自白、│梅自│正前刑法第三百│
│  │8 時許，│生命、身體、安│證人胡李招之證述、│首  │二十一條第一項│
│  │屏東縣恆│全構成威脅，具│採證照片（警卷第1 │    │第二款、第三款│
│  │春鎮草潭│危險性之鐵撬至│、6 、32、75頁，偵│    │之竊盜罪，累犯│
│  │路205 號│該處，並持之撬│卷第33、37、44頁，│    │，處有期徒刑陸│
│  │董金清所│開後門，曾素梅│本院卷第80-81 、  │    │月。          │
│  │有房屋（│、柯恒成繼而侵│101 頁）。        │    │柯恒成共同犯修│
│  │未供人居│入其中，竊取董│                  │    │正前刑法第三百│
│  │住）。  │金清之藍波刀1 │                  │    │二十一條第一項│
│  │        │把、充電器1 個│                  │    │第二款、第三款│
│  │        │及刮鬍刀1 支等│                  │    │之竊盜罪，處有│
│  │        │物。          │                  │    │期徒刑陸月。  │
├─┼────┼───────┼─────────┼──┼───────┤
│5 │99年3 月│推由柯恒成攜帶│被告曾素梅之自白、│曾素│曾素梅共同犯修│
│  │中旬某日│附表二編號4 所│被告柯恒成之自白、│梅自│正前刑法第三百│
│  │8 時許，│示之鐵撬至該處│證人胡李招之證述、│首  │二十一條第一項│
│  │（緊接在│，並持之破壞後│採證照片（警卷第2 │    │第二款、第三款│
│  │附表二編│方窗戶，曾素梅│、6-7 、32、76頁，│    │之竊盜罪，累犯│
│  │號4 後）│、柯恒成繼而侵│偵卷第34、37、44頁│    │，處有期徒刑陸│
│  │，屏東縣│入其中，竊取董│，本院卷第80-81 、│    │月。          │
│  │恆春鎮草│金德之棉被1 件│101 頁）。        │    │柯恒成共同犯修│
│  │潭路207 │。            │                  │    │正前刑法第三百│
│  │號董金德│              │                  │    │二十一條第一項│
│  │所有房屋│              │                  │    │第二款、第三款│
│  │（未供人│              │                  │    │之竊盜罪，處有│
│  │居住）。│              │                  │    │期徒刑陸月。  │
└─┴────┴───────┴─────────┴──┴───────┘
附表三：柯恒成單獨所為部分
┌────┬───────────┬─────────┬──┬─────┐
│犯罪時間│犯罪方法              │證據              │自首│論罪科刑  │
│、地點  │                      │                  │情形│          │
├────┼───────────┼─────────┼──┼─────┤
│99年3 月│柯恒成攜帶客觀上足對他│被告柯恒成之自白、│--  │柯恒成犯修│
│初某日16│人生命、身體、安全構成│證人曾素梅之證述、│    │正前刑法第│
│時許，屏│威脅，具危險性之螺絲起│採證照片（警卷第82│    │三百二十一│
│東縣恆春│子至該處，持之撬壞後門│頁，偵卷第35、37、│    │條第二項、│
│鎮○○路│門栓而侵入其中，但覓財│45頁，本院卷第81、│    │第一項第二│
│71號房屋│無著旋即離去。        │101 頁）。        │    │款、第三款│
│。      │                      │                  │    │之竊盜未遂│
│        │                      │                  │    │罪，處有期│
│        │                      │                  │    │徒刑陸月。│
└────┴───────────┴─────────┴──┴─────┘
附表四：吳瑞華單獨所為部分
┌───────────────┬──────────┬──┬─────┐
│犯罪時間、地點、犯罪方法      │證據                │自首│論罪科刑  │
│                              │                    │情形│          │
├───────────────┼──────────┼──┼─────┤
│吳瑞華於曾素梅、柯恒成為附表二│被告吳瑞華之自白、證│--  │吳瑞華搬運│
│編號4 、5 之竊盜行為後，明知該│人曾素梅、柯恒成、胡│    │贓物，累犯│
│藍波刀、充電器、刮鬍刀及棉被為│李招之證述、採證照片│    │，處有期徒│
│曾素梅、柯恒成共同竊得之贓物，│（警卷第1-2 、6-7 、│    │刑肆月，如│
│仍基於搬運贓物之犯意，駕駛自小│、32、75-76 頁，偵卷│    │易科罰金以│
│客車搭載曾素梅、柯恒成及前揭贓│第34、37、44、48頁，│    │新臺幣壹仟│
│物離開現場。                  │本院卷第81、101 頁）│    │元折算壹日│
│                              │。                  │    │。        │
└───────────────┴──────────┴──┴─────┘